【裁判字號】    98,事聲,2
【裁判日期】    980218
【裁判案由】    給付借款
【裁判全文】
臺灣臺南地方法院民事裁定               98年度事聲字第2號
抗  告  人  甲○○
相  對  人  京城商業銀行股份有限公司
法定代理人  乙○○
以上異議人不服本院民事執行處97年度執字第3093號給付借款強
制執行事件，於民國98年1月14日所為之裁定，提起抗告，本院
裁定如下：
    主  文
抗告駁回。
程序費用由抗告人負擔。
    理  由
一、抗告意旨如抗告人民國98年2月2日所提民事抗告狀（如附件
    ）所載。
二、按「當事人或利害關係人，對於執行法院強制執行之命令，
    或對於執行法官、書記官、執達員實施強制執行之方法，強
    制執行時應遵守之程序，或其他侵害利益之情事，得於強制
    執行程序終結前，為聲請或聲明異議。但強制執行不因而停
    止。前項聲請及聲明異議，由執行法院裁定之。不服前項裁
    定者，得為抗告。」強制執行法第12條定有明文。是對於執
    行法院得為聲請或聲明異議，以有受侵害利益之當事人或利
    害關係人為限，如非有受侵害利益之當事人或利害關係人，
    即欠缺權利保護要件，自無聲請或聲明異議之權利。
三、查本件抗告人係系爭強制執行事件之債務人，執行法院就屬
    債務人之不動產為查封後，進而行拍賣之程序，經現場履勘
    並綜合各種條件後，訂定拍賣條件並予公告，抗告人認拍賣
    公告所訂條件不應訂為系爭不動產在拍賣後「點交」，乃對
    執行處所公布之拍賣公告聲明異議。惟本件抗告人係該強制
    執行事件之債務人，然該不動產於拍定後可能因點交而受損
    害者，僅限於就系爭不動產有用益物權或租賃權等類似使用
    系爭不動產權利之人，並無關涉抗告人之利益，茲抗告人所
    提可能利益受損害之人係第三人楊榮州、楊榮成、尹昭雄等
    人，惟該些第三人並未為聲請或聲明異議，亦未提出第三人
    異議之訴，苟其等利益受有損害，自應各自依法主張其權利
    ，當無由未具利害關係之抗告人置喙之餘地。茲未具權利保
    護要件之抗告人所為聲明異議及提起本件抗告，估不論是否
    係利用或串連該等第三人假借名義，圖阻撓強制執行程序之
    進行，然其無聲明異議及提起抗告之權利，無庸議。本院
    民事執行處就其聲明異議予以裁定駁回，並無不合，抗告人
    對該裁定復提起本件抗告，核無理由，應予駁回。
四、爰依強制執行法第30條之1、民事訴訟法第495條之1、第
    449條條第1項、第95條、第78條，裁定如主文。
中    華    民    國    98    年    2     月    18    日
                  民事第二庭    法  官  王國忠
以上正本係照原本作成。
如對本裁定抗告須於裁定送達後10日內向本院提出抗告狀。
中    華    民    國    98    年    2     月    18    日
                                書記官  黃敏純


司法院資訊處製作；財團法人民間司法改革基金會備份。
